臺灣臺北地方法院刑事判決
111年度審簡上字第127號
上  訴  人  
即  被  告  潘盈希


上列上訴人即被告因傷害案件，不服本院刑事庭於民國111年3月
18日所為之111年度審簡字第436號第一審刑事簡易判決（起訴案
號：110年度偵字第34292號），提起上訴，本院管轄之第二審合
議庭判決如下：
    主      文
上訴駁回。
    事實及理由
一、本件經本院管轄第二審之合議庭審理結果，認原審以被告罪
    證明確，判決被告潘盈希犯刑法第277條第1項之傷害罪，而
    依刑事訴訟法第449條第2項、第3項、第454條第2項，刑法
    第277條第1項、第41條第1項前段，刑法施行法第1條之1第1
    項，判處拘役50日，如易科罰金，以新臺幣（下同）1,000
    元折算1日，其認事用法均無不當，量刑亦認妥適，應予維
    持。而本判決之事實、證據及理由，均引用原審判決之記載
    （如附件，含起訴書）。
二、被告上訴意旨略以：不能因為對方傷比較重，就判我比較重
    ，我覺得原審判太重不合理等語。
三、本院之判斷
(一)按法官於有罪判決中，究應如何量處罪刑，為實體法賦予審
    理法官裁量之刑罰權事項，法官行使此項裁量權，自得依據
    個案情節，參諸刑法第57條所定各款犯罪情狀之規定，於該
    法定刑度範圍內，基於合義務性之裁量，量處被告罪刑。量
    刑之裁量權，乃憲法所保障法官獨立審判之核心，法院行使
    此項裁量權，亦非得以任意或自由為之，仍應受一般法律原
    理原則之拘束，即仍須符合法律授權之目的、法律秩序之理
    念、國民法律感情及一般合法有效之慣例等規範，尤其應遵
    守比例原則及平等原則之意旨，否則即可能構成裁量濫用之
    違法。次按量刑輕重，屬為裁判之法院得依職權自由裁量之
    事項，苟其量刑已以行為人之責任為基礎，並斟酌刑法第57
    條各款所列情狀，在法定刑度內，酌量科刑，無顯然失當或
    違反公平、比例及罪刑相當原則者，亦無偏執一端，致明顯
    失出失入情形，自不得指為違法。是以，如非有裁量逾越或
    裁量濫用之明顯違法情事，自不得擅加指摘其違法或不當，
    即使上級法院對下級法院裁量權之審查，亦應同此標準，此
    不僅在保障法官不受任何制度外之不當干涉，更保障法官不
    受制度內的異質干涉，此方符憲法第80條所宣示獨立審判之
    真義。
(二)查被告於本院準備程序及審理時均坦承犯行（見本院審訴卷
    第45頁、審簡上卷第30、51頁），並有原審判決所引用之證
    據在卷可資佐證，足認被告確係犯刑法第277條第1項之傷害
    罪。原審以被告罪證明確，並審酌被告與告訴人即同案被告
    吳卓如不思理性處理糾紛，彼此暴力相向而受傷，所為均屬
    不該；惟渠等犯後均坦承犯行，態度尚可；併審酌被告潘盈
    希雖有調解意願，然因告訴人無調解意願，而未能成立和解
    ；兼衡被告自述高職肄業之智識程度、擔任點工、日薪約80
    0元、未婚、無子、需扶養父親之家庭生活經濟狀況；暨其
    犯罪之動機、目的及手段、本案情節、所受傷害之程度等一
    切情狀，量處拘役50日，如易科罰金，以1,000元折算1日，
    並具體說明量刑之理由，故認原審判決核無逾越法定刑度，
    或有濫用自由裁量權限之違法或不當之情事，本院自應予以
    尊重並維持，被告以前開理由提起上訴，認原審量刑非妥，
    指摘原判決不當，為無理由，應予駁回。
據上論斷，應依刑事訴訟法第455條之1第1項、第3項、第368條
、第373條，判決如主文。
本案經檢察官蕭惠菁提起公訴，檢察官楊舒雯到庭執行職務。
中　　華　　民　　國　　111 　年　　7 　　月　　26 　 日
　　　　　　刑事第二十一庭  審判長法　官　程克琳
                                  法　官　歐陽儀
                                  法  官  王筱寧
上正本證明與原本無異。
不得上訴。
                                  書記官  林思辰
中　　華　　民　　國　　111 　年　　7 　　月　　26　　日
附件
臺灣臺北地方法院刑事簡易判決
111年度審簡字第436號
公  訴  人  臺灣臺北地方檢察署檢察官
被      告  潘盈希



            吳卓如



上列被告等因傷害案件，經檢察官提起公訴（110年度偵字第342
92號），因被告等於本院準備程序中自白犯罪（110年度審訴字
第2209號），本院認宜由受命法官獨任逕以簡易判決處刑，爰不
經通常審判程序，判決如下：
    主      文
潘盈希傷害人之身體，處拘役伍拾日，如易科罰金，以新臺幣壹
仟元折算壹日。
吳卓如傷害人之身體，處拘役參拾日，如易科罰金，以新臺幣壹
仟元折算壹日。
    事實及理由
一、本案除證據部分另應補充增列「被告潘盈希、吳卓如於本院
    準備程序中之自白（見本院審訴字卷第45頁）」外，其餘犯
    罪事實及證據均引用檢察官起訴書之記載（如附件）。
二、論罪科刑之依據：
　㈠核被告潘盈希、吳卓如所為，均係犯刑法第277條第1項之傷
    害罪。
　㈡爰以行為人之責任為基礎，審酌被告2人不思理性處理糾紛，
    彼此暴力相向而受傷，所為均屬不該；惟渠等犯後均坦承犯
    行，態度尚可；併審酌被告潘盈希雖有調解意願，然因被告
    吳卓如無調解意願，而未能成立和解（見本院審訴字卷第45
    頁）；兼衡被告潘盈希自述高職肄業之智識程度、擔任點工
    、日薪約新臺幣800元、未婚、無子、需扶養父親；被告吳
    卓如自述擔任行政職、單親、需扶養2名未成年子女及雙親
    等家庭生活經濟狀況（見本院審訴字卷第47頁）；暨被告2
    人各自犯罪之動機、目的及手段、本案情節、所受傷害之程
    度等一切情狀，爰分別量處如主文所示之刑，並均諭知易科
    罰金之折算標準，以示警懲。
三、依刑事訴訟法第449條第2項、第3項、第454條第2項，刑法
    第277條第1項、第41條第1項前段，刑法施行法第1條之1第1
    項，逕以簡易判決處刑如主文。 
四、如不服本判決，得自收受送達之翌日起20日內向本院提出上
    訴狀，上訴於本院第二審合議庭。（須附繕本）
本案經檢察官蕭惠菁提起公訴，檢察官劉文婷到庭執行職務。
中　　華　　民　　國　　111 　年　　3 　　月　　18　　日
  　　　　　　　　刑事第二十二庭  法　官   葉詩佳
上正本證明與原本無異。 
如不服本判決應於收受送達後20日內向本院提出上訴書狀，並應
敘述具體理由；其未敘述上訴理由者，應於上訴期間屆滿後20日
內向本院補提理由書（均須按他造當事人之人數附繕本）「切勿
逕送上級法院」。告訴人或被害人如對於本判決不服者，應具備
理由請求檢察官上訴，其上訴期間之計算係以檢察官收受判決正
本之日期為準。 因疫情而遲誤不變期間，得向法院聲請回復原
狀。
                                  書記官  巫佳蒨 
中　　華　　民　　國　　111 　年　　3 　　月　　18　　日
附錄本案論罪科刑法條全文：
中華民國刑法第277條
傷害人之身體或健康者，處5年以下有期徒刑、拘役或50萬元以
下罰金。
犯前項之罪，因而致人於死者，處無期徒刑或7年以上有期徒刑
；致重傷者，處3年以上10年以下有期徒刑。　　　　
附件：
臺灣臺北地方檢察署檢察官起訴書
                                    110年度偵字第34292號
　　被　　　告　潘盈希　女　00歲（民國00年0月00日生）
　　　　　　　　　　　　住○○縣○○鄉○○路0段000巷0弄0
　　　　　　　　　　　　　0號
　　　　　　　　　　　　國民身分證統一編號：Z000000000號
　　　　　　　　吳卓如　女　00歲（民國00年0月00日生）
　　　　　　　　　　　　住○○市○○區○○○路0段00○0號
　　　　　　　　　　　　居○○市○○區○○○街00號0樓
　　　　　　　　　　　　國民身分證統一編號：Z000000000號
上列被告等因傷害案件，業經偵查終結，認應提起公訴，茲將犯
罪事實及證據並所犯法條分敘如下：
　　　　　　犯罪事實
一、潘盈希與吳卓如素不相識，於民國110年10月13日下午5時38
    分許，在臺北市松山區南京東路3段303巷6弄與303巷口，因
    會車事宜而發生爭執，兩人分別基於傷害之犯意，吳卓如以
    車門撞潘盈希並用腳踹之進而下車毆打之，潘盈希亦還手而
    毆打吳卓如，兩人遂而互毆，潘盈希因而受有左側眉毛及左
    眼側邊紅腫瘀傷之傷害，吳卓如亦受有左側頭部及左臉頰挫
    傷腫痛、左側鎖骨挫傷瘀青、左側手肘擦挫傷瘀青、右膝及
    左腳踝挫傷等傷害，嗣雙方至警局提出告訴而循線查獲上情
    。
二、案經潘盈希、吳卓如訴由臺北市政府警察局松山分局報告偵
    辦。
　　　　　　證據並所犯法條
一、證據清單：
編號        證據方法      待證事項  一 1.被告潘盈希之供述 2.證人即告訴人吳卓如、證人即在場人黃湘婷之證述 3.監視錄影畫面及翻拍照片 4.告訴人吳卓如之臺安醫院診斷證明書 證明被告潘盈希傷害告訴人吳卓如之犯罪事實  二 1.被告吳卓如之供述 2.證人即告訴人潘盈希、證人黃湘婷之證述 3.監視錄影畫面及翻拍照片 證明被告吳卓如傷害告訴人潘盈希之犯罪事實 
二、所犯法條：核被告潘盈希、吳卓如所為，均係犯刑法第277
    條第1項傷害罪嫌。
三、依刑事訴訟法第251條第1項提起公訴。
　  此　致
臺灣臺北地方法院
中　　華　　民　　國　 110　　年　　12　　月　　15　　日
　　　　　　　　　　　　　　　檢　察　官  蕭  惠  菁
本件正本證明與原本無異
中　　華　　民　　國　 110　　年　　12　　月　　23　　日
                              書  記  官  吳  旻  軒
附錄本案所犯法條全文
中華民國刑法第277條
傷害人之身體或健康者，處 5 年以下有期徒刑、拘役或 50 萬
元以下罰金。
犯前項之罪，因而致人於死者，處無期徒刑或 7 年以上有期徒
刑；致重傷者，處 3 年以上 10 年以下有期徒刑。